【裁判字號】    97,抗,1680
【裁判日期】    971031
【裁判案由】    更正錯誤
【裁判全文】
臺灣高等法院民事裁定                  97年度抗字第1680號
抗  告  人    永發鋼鐵工業股份有限公司
法定代理人    乙○○
相  對  人    偉昶工業股份有限公司
兼法定代理人  甲○○
上列當事人間更正錯誤事件，抗告人對於中華民國97年8月4日台
灣板橋地方法院97年度促字第17533號所為裁定提起抗告，本院
裁定如下：
    主  文
原裁定廢棄。
    理  由
一、抗告意旨略以：抗告人名稱為永發鋼鐵工業股份有限公司，
    因抗告人之疏失，於支付命令聲請狀中名稱欄漏列「工業」
    二字，依民事訴訟法第232條第1項及最高法院69年台職字第
    3號判例意旨，此屬顯然錯誤，雖該錯誤為抗告人所致，仍
    應為更正，原裁定逕認無顯然錯誤為由而駁回，顯屬違背法
    令等語。
二、按判決如有誤寫、誤算或其他類此之顯然錯誤者，法院得依
    聲請或依職權以裁定更正，民事訴訟法第232條第1項定有明
    文。所謂錯誤，應包括當事人姓名或名稱之錯誤在內，關於
    當事人姓名或名稱之錯誤，只須為訴訟標的之法律關係不變
    ，且實際上由該當事人參與訴訟，雖原告起訴所主張原告或
    被告之姓名或名稱錯誤，並經法院對於姓名或名稱錯誤之當
    事人為裁判，仍有上開法條之適用（最高法院69年台職字第
    3號判例、83年度台抗字第391號裁判意旨參照）。又上開規
    定，依民事訴訟法第239條規定，於裁定準用之。
三、經查，抗告人於聲請本件支付命令時，雖於聲請狀內當事人
    欄處將債權人記載為「永發鋼鐵股份有限公司」，惟核與該
    聲請狀末之印文顯示「永發鋼鐵工業股份有限公司」字樣（
    見支付命令卷頁3）及所附之證物即相對人簽發之支票、出
    貨單上所載抗告人公司名稱均為「永發鋼鐵工業股份有限公
    司」（見支付命令卷頁5-16），顯不相符。而抗告人之公司
    正確名稱為「永發鋼鐵工業股份有限公司」，有公司變更登
    記事項卡附卷可憑（見本院卷頁12-14），由此堪認，抗告
    人於支付命令聲請狀所載「永發鋼鐵股份有限公司」實係「
    永發鋼鐵工業股份有限公司」之顯然誤寫，並不影響其當事
    人之同一性。則原法院雖係依抗告人聲請狀所載而於97年度
    促字第17533號支付命令當事人欄記載債權人（即抗告人）
    為「永發鋼鐵股份有限公司」，依上開說明，仍應有前揭規
    定之適用，而得由法院裁定予以更正。原法院逕以無顯然錯
    誤為由，駁回抗告人更正錯誤之聲請，尚有未洽。抗告意旨
    指摘原裁定不當，聲明廢棄，為有理由，爰將原裁定廢棄，
    發回原法院更為妥適之裁定。
四、據上論結，本件抗告為有理由，爰裁定如主文。
中    華    民    國    97    年    10    月    31    日
                    民事第十四庭
                        審判長法  官  張  蘭
                              法  官  黃麟倫
                              法  官  鄭純惠
正本係照原本作成。
本裁定除以適用法規顯有錯誤為理由，並經本院許可外，不得再
抗告。如提起再抗告，應於收受後10日內委任律師為訴訟代理人
向本院提出再抗告狀。並繳納再抗告費新台幣１千元。
中    華    民    國    97    年    11    月    4     日
                              書記官  劉麗芬


司法院資訊處製作；財團法人民間司法改革基金會備份。
